臺灣高雄地方法院民事裁定
108年度消債更字第345號
聲  請  人  馬成龍  
0000000000000000

上列當事人因消費者債務清理事件聲請更生，本院裁定如下：
    主  文
聲請人馬成龍自中華民國一○九年四月二十二日下午四時起開始
更生程序。
命司法事務官進行本件更生程序。
    理  由
一、聲請意旨略以：伊有不能清償債務情事，前向本院聲請調解
    債務清償方案，惟調解不成立。伊又未經法院裁定開始清算
    程序或宣告破產，爰聲請更生等語。
二、按債務人不能清償債務或有不能清償之虞者，得依本條例所
    定更生或清算程序，清理其債務；債務人無擔保或無優先權
    之本金及利息債務總額未逾新臺幣（下同）12,000,000元者
    ，於法院裁定開始清算程序或宣告破產前，得向法院聲請更
    生；法院開始更生程序之裁定，應載明其年、月、日、時，
    並即時發生效力；法院開始更生或清算程序後，得命司法事
    務官進行更生或清算程序，必要時得選任律師、會計師或其
    他適當之自然人或法人1人為監督人或管理人，消費者債務
    清理條例（下稱消債條例）第3條、第16條第1項、第42條第
    1項、第45條第1項分別定有明文。
三、經查：
㈠、聲請人前於民國108年7月24日提出債權人清冊，向本院聲請
    調解債務清償方案，經本院108年度司消債調字第375號受理
    ，於108年8月27日調解不成立，聲請人於同日以言詞聲請更
    生等情，業經本院依職權調閱上開調解卷宗核閱無訛。
㈡、聲請人於106年度至107年度申報所得各為37,405元、32,394
    元，平均每月所得分別為3,117元、2,700元（本件元以下均
    採四捨五入計算），名下有經華南銀行設定抵押權之房屋1
    筆、土地2筆，經債權人聲請本院以108年度司執字第61820
    號執行事件（下稱系爭執行案件）強制執行拍賣鑑價後，其
    價值共計4.950,000元，另有2013年出廠賓士車輛1部、2015
    年出廠TOYOTA、BMW車輛各1部（聲請人稱此3部車輛所借車
    貸均由詐騙集團代辦，車輛亦由詐騙集團取走），至原有之
    1996年出廠車輛則已報廢（聲請人稱報廢資料已遺失），聲
    請人復有國泰人壽保單解約金3,960元、巴黎人壽保單解約
    金79,075元，南山人壽保單則無解約金；又聲請人自陳為夜
    市流動攤販，原係自營，惟因虧本居多或打平，乃自106年1
    月起受雇販售肉片原物料之黃大億任夜市叫賣員，不論工作
    日數，黃大億均每月給予薪資26,000元，偶有如萬年季、澎
    湖花火節等短期活動時，會與黃大億合資幾日，合資那檔即
    採盈虧各半計算，然目前仍係虧損，現未領取任何補助，成
    年子女中，僅次女幫忙分擔房貸及部分生活開支；至郵局帳
    戶於108年3月19日轉出之800,000元、1,000,000元、1,300,
    000元係聲請人母親原存放於聲請人帳戶之定存，因聲請人
    遭詐騙，母親遂將定存解約轉至其他兄弟姐妹之帳戶等情，
    有財政部高雄國稅局106年至107年綜合所得稅各類所得資料
    清單及財產歸屬資料清單【本院108年度司消債調字第375號
    卷（下稱調卷）第16頁、本案卷一第27至29頁】、財產及收
    入狀況說明書（調卷第4至7頁）、債權人清冊（本案卷一第
    61至62頁）、戶籍謄本（本案卷一第24頁）、勞工保險被保
    險人投保資料表（調卷第17至19頁）、個人商業保險查詢結
    果表（本案卷一第40頁）、財團法人金融聯合徵信中心前置
    協商專用債權人清冊（調卷第13至15頁）、信用報告（調卷
    第10至12頁）、社會補助查詢表（本案卷一第11至13頁）、
    勞動部勞工保險局函（本案卷一卷第14頁）、勞動部勞動力
    發展署高屏澎東分署函（本案卷一第19頁）、前鎮地政事務
    所函（本案卷二第7至14頁）、土地及建物登記謄本（本案
    卷二第96至100頁）、LINE對話擷取畫面（本案卷一第63至2
    64頁、本案卷二第32至78頁）、員工職務證明書（本案卷一
    第26頁）、攤位照片（本案卷二第21至31頁、第79至94頁）
    、聲請人108年12月5日陳報狀（本案卷二第18至20頁）、存
    簿（本案卷一第47至60頁）、國泰人壽保險股份有限公司函
    （本案卷二第16至17頁）、南山人壽保險股份有限公司函（
    本案卷二第101至102頁）、巴黎人壽保險股份有限公司（本
    案卷二第15頁）等附卷可證。則在別無其他資料可認聲請人
    有其他收入之情形下，以其每月受雇黃大億之收入約26,000
    元核算現在償債能力之基礎，堪認妥適。
㈢、關於聲請人個人日常必要支出部分，聲請人雖主張於自己所
    有房屋居住，每月日常必要支出19,400元（含聲請人分擔之
    房貸7,000元）。惟按債務人必要生活費用，以最近1年衛生
    福利部或直轄市政府所公告當地區每人每月最低生活費1.2
    倍定之，消債條例第64條之2第1項定有明文。本院參酌衛福
    部社會司所公告109年度高雄市最低生活費為13,099元，又
    該最低生活費用之標準，係照當地最近1年平均每人消費支
    出60％訂定，依其基準之家庭收支調查報告調查表格式所示
    有關經常性支出之調查項目，包括利息支出、食品、衣著、
    房屋費用及水費、電費、醫療保健、交通、娛樂、教育等，
    已涵蓋聲請人所陳報之支出項目。是本院認聲請人必要生活
    費用以最低生活費之1.2倍即15,719元計算已足，逾此範圍
    難認必要。
㈣、承上，聲請人目前每月收入26,000元，扣除個人必要支出15,
    719元後，剩餘10,281元，而聲請人目前負債總額為7,677,9
    71元（調卷第35至37頁、第39至40頁、第44至45頁、本案卷
    一第15頁，包括：台新銀行、中國信託銀行、華南銀行、裕
    融企業股份有限公司、合迪股份有限公司），扣除聲請人所
    有房地價值4,950,000元、國泰人壽、巴黎人壽保單解約金
    共計83,035元後，以每月所餘逐年清償，至少須約21年【計
    算式：（7,677,971－4,900,000－83,035）÷10,281÷12≒21】
    始能清償完畢，應認其已不能清償債務。此外，聲請人無擔
    保或無優先權之債務總額未逾12,000,000元，且無消債條例
    第6條第3項、第8條或第46條各款所定駁回更生聲請之事由
    存在。則聲請人聲請更生為有理由，應予准許，爰命司法事
    務官進行本件更生程序。
四、依消債條例第11條第1 項、第45條第1 項、第16條第1 項，
    裁定如主文。
中　　華　　民　　國　 109　　年　　4 　　月　　22　　日
              　　民事庭　　法　官　賴寶合
以上正本係照原本作成。
本裁定不得抗告。
中　　華　　民　　國　 109　　年　　4 　　月　　22　　日
  　                        書記官　胡美儀